【裁判字號】    98,訴,112
【裁判日期】    980216
【裁判案由】    拆除地上物等
【裁判全文】
臺灣臺南地方法院民事判決               98年度訴字第112號
原      告  甲○○
            丙○○○
上  一  人
訴訟代理人  丁○○
共      同
訴訟代理人  蔡文斌律師
            李育禹律師
            王建強律師
            王盛鐸律師
被      告  大銘昌加油站有限公司
法定代理人  乙○○
上列當事人間請求拆除地上物等事件，經本院於民國98年2月2日
言詞辯論終結，判決如下：
    主      文
被告應將坐落臺南市○○區○○段七四四之二地號土地上，如附
圖斜線部分所示、面積五‧一０平方公尺之地上物拆除，並將上
開土地全部返還原告丙○○○。
被告應自民國九十七年七月一日起至返還上開土地之日止，按月
給付原告丙○○○新臺幣柒拾伍元。
原告其餘之訴駁回。
訴訟費用由被告負擔其中新臺幣壹萬元，原告甲○○負擔其中新
臺幣壹萬元，原告丙○○○負擔其中新臺幣參仟肆佰壹拾元。
本判決於原告以新臺幣陸拾參萬元為被告供擔保後，得假執行。
但被告如以新台幣壹佰捌拾玖萬貳仟肆佰陸拾肆元為原告供擔保
後得免為假執行。
原告其餘假執行之聲請駁回。
    事實及理由
壹、程序方面：
    按訴狀送達後，原告不得將原訴變更或追加他訴，但請求之
    基礎事實同一或減縮應受判決事項之聲明者，不在此限，民
    事訴訟法第255條第1項第2款、第3款定有明文。又不變更訴
    訟標的，而補充或更正事實上或法律上之陳述者，非為訴之
    變更或追加（同法第256條參照）。本件原告起訴原本於所
    有權之法律關係，請求被告應將原告所有坐落台南市○○區
    ○○段744-2地號土地（以下簡稱系爭土地）上之地上物，
    如地籍圖示灰色部分，面積337.94平方公尺之地上物（廣告
    招牌）拆除，將土地返還原告。並自民國95年1月1日起至遷
    讓日止，按每月賠償原告新台幣（下同）5,000元，共16萬
    元。嗣於97年12月2日具狀主張原告甲○○本於租賃物返還
    請求權、原告丙○○○本於所有物返還請求權之法律關係，
    並於本院98年1月12日審理時變更訴之聲明請求被告應將坐
    落系爭土地上如97年12月23日臺南市安南地政事務所土地複
    丈成果圖斜線部分，面積5.10平方公尺之地上物拆除，並將
    土地返還原告。被告應自95年1月1日起至97年1月24日止，
    以每月5,000元計算給付予原告甲○○。被告應給付原告
    55,000元（自97年1月25日起至97年12月25日止，共計11個
    月，每月5,000元，共計55,000元），及自97年12月26日起
    至返還土地為止，按月給付原告丙○○○5,000元。並願供
    擔保請准宣告假執行等語。上開原告嗣後所為訴之聲明變更
    或訴訟標的之追加，均屬於起訴狀即已主張之事實，並未變
    更基礎事實，另不當得利損害金部分亦係因系爭土地所有權
    歸屬於不同主體而請求將金額分別給付予原告2人，並未逾
    越原起訴之範圍，僅係更正事實上及法律上之陳述，未變更
    訴訟標的（均基於不當得利法律關係），雖被告不同意，然
    核與前開規定相符，應予准許。
貳、實體方面：
一、本件原告主張：
  (一)緣被告向原告甲○○承租系爭土地，每月租金5千元，雙方
    以口頭承諾，未訂契據，承租用途係做加油站廣告招牌。後
    於94年底，雙方合意終止租約，被告並自此止付租金，於終
    止租約同時，雙方並言明系爭土地上之地上物廣告招牌可暫
    時停放該處，俟原告需使用或出售系爭土地時，被告應無條
    件遷移地上物。迄96年間原告以口頭告知被告，因急需資金
    欲出售系爭土地，並已委託不動產仲介公司銷售，至此被告
    雖同意遷移但皆藉故拖延。97年1月18日系爭土地經仲介銷
    售予原告丙○○○，並於97年1月25日完成移轉登記，經原
    告屢催被告搬遷未果，原告復於97年7月1日以存證信函通知
    被告，被告仍未履行。為此，原告甲○○依民法第455條前
    段規定，原告丙○○○則依民法第767條物上請求權規定，
    請求被告拆除地上物並交還系爭土地。
  (二)原告甲○○否認有與被告簽立被告所提出之「土地租借協議
    書」（本院簡卷13頁）。原告甲○○與被告間僅有口頭租約
    ，並無書面，被告應就該私文書之真正負舉證責任，被告除
    舉證人即被告法定代理人之妻陳淑貞為證外，無其他證據證
    明，況原告甲○○根本沒有與該租約印文相同之印章，該等
    木頭印章隨處可刻，絕非甲○○之用印，故無論是蓋在租借
    協議書上的印文、騎縫章印文，均非原告甲○○所蓋，原告
    甲○○僅在向被告受領工程款後，於付款簽收簿上簽名，被
    告並未交付連同付款簽收字據影本之租借協議書供原告甲○
    ○蓋騎縫章；另被告所提之付款簽收簿上，原告甲○○皆為
    直接簽名而無用印，何以租借協議書上只有用印而無簽名？
    因此，被告仍應舉證證明租借協議書之真正，而非空言主張
    。
  (三)94年底，被告係委由其法定代理人之配偶即證人陳淑貞拿半
    年份之租金要給原告甲○○之母即證人莊黃玉里，當時原告
    甲○○及莊黃玉里曾以口頭告知陳淑貞，系爭土地要出賣，
    不再收取租金，雙方終止租約云云，陳淑貞當天即未付租金
    ，並同意原告甲○○於將來土地賣掉後，願配合將地上物拆
    除、交還土地，因此，系爭土地之租借協議書確實已於當時
    合意終止。又縱認94年底合意終止租約之事實不能證明，依
    原告甲○○於97年7月1日發函被告之存證信函，通知被告兩
    造租約業於94年底合意終止，要求被告於函到15日內拆除地
    上物，亦可認定為有表明終止租約之意思，且自原告甲○○
    發函迄今已逾合理、相當之期限，依法應生終止租約之效力
    。
  (四)原告否認被告所主張以原告甲○○收取之工程款16萬8千元抵
    償95年1月1日以後之租金，原告甲○○出租系爭土地給被告
    時，被告委託原告甲○○找人鋪設柏油、施作擋土牆及T壩基
    礎，費用應由被告自行負擔。被告主張對原告甲○○有工程
    代墊款16萬8千元之債權存在之事實，原告否認，自應由被
    告負舉證責任，而證人陳淑貞雖證稱曾通知原告甲○○願以
    16 萬8千元工程款扣抵租金云云，惟此點業經原告甲○○堅
    詞否認，且陳淑貞為被告法定代理人配偶，證述顯有偏頗，
    不足採信，何況被告未能舉證該工程款應由原告甲○○負擔
    之事實，此前提若不能證明，即毋庸再論扣抵乙節。至被告
    援引最高法院63年台上字第99號判例，主張系爭土地鋪設柏
    油、施作擋土牆及T壩基礎之費用依法應由出租人負擔云云
    ，經查，上開判例旨在闡明出租人修繕義務之範圍，與上開
    費用是否應由出租人負擔無關。
  (五)原告甲○○與被告間之租約為未定期限，未經公證，無民法
    第425條第1項之適用，故被告不得以之拘束原告丙○○○，
    丙○○○自得依民法第767條請求被告拆除系爭土地地上物
    ，並請求將系爭土地返還原告丙○○○。被告雖提出租賃契
    約書面，主張系爭契約約定租期至系爭土地被徵收止，係有
    定期限之租約云云，惟原告否認該契約書面之真正，縱不論
    該契約書面之真正，被告主張「約定租期至土地被徵收止」
    ，所謂「徵收」之事實核為不確定是否發生之客觀事實，法
    律性質應為「條件」，而非「期限」，自屬未定期限之租約
    。縱為「期限」，臺南市政府對於系爭土地之徵收亦未定有
    確切徵收日期，仍為「未經公證之未定期限租約」，而無民
    法第425條第1項之適用。況被告與原告甲○○已終止租約，
    無論系爭租約是否定有期限，被告均不能以業已終止之租約
    拘束系爭土地受讓人丙○○○。準此，被告占有原告丙○○
    ○所有之系爭土地，為無權占有，原告丙○○○自得請求被
    告遷空地上物，返還系爭土地予原告丙○○○。
  (六)原告丙○○○於97年1月25日登記為系爭土地所有權人，揆諸
    土地登記之公示效力，被告自不能以原告甲○○未通知土地
    轉讓為由，而不負不當得利之責任。退步言，被告縱於97年
    7 月始知悉土地轉讓乙節，惟被告知悉前占有系爭土地仍屬
    無權占有，所受利益仍應以相當於租金之利益返還原告丙○
    ○○。
  (七)原告丙○○○雖於97年6月間起有放置貨櫃屋2個於系爭土地
    上，而使被告車輛無法利用系爭土地進出，惟被告仍有如附
    圖廣告招牌樹立於系爭土地上，亦屬不當得利，縱不當得利
    範圍不能以相當於「全部」土地之租金請求返還，尚非不能
    以該廣告招牌所占用系爭土地面積比例為返還範圍之認定標
    準。
  (八)爰聲明：
    1.被告應將坐落系爭土地上如97年12月23日臺南市安南地政
    事務所土地複丈成果圖斜線部分，面積5.10平方公尺之地上
    物拆除，並將上開土地返還原告。2.被告應自95年1月1日起
    至97年1月24日止，以每月5,000元計算給付予原告甲○○。
    3.被告應給付原告55,000元（自97年1月25日起至97年12月
    25日止，共計11個月，每月5,000元，共計55,000元），及
    自97年12月26日起至返還土地為止，按月給付原告丙○○○
    5,000元。4.願供擔保請准宣告假執行。
二、被告則以：
  (一)被告於93年1月3日向原告甲○○借用系爭土地、面積337.94
    平方公尺，雙方並言明，原告甲○○在被告借用之系爭土地
    上，鋪設擋土牆、加設級配及瀝青路面、設置廣告招牌之基
    礎後，由被告正式承租，惟原告甲○○應付之工程款，由被
    告代墊支出，雙方並於93年1月20日經原告甲○○同意，啟
    動租賃協議，同日原告甲○○向被告支領第一期半年租金，
    每月5千元、共計3萬元，以及工程費兩筆共計16萬8千元，
    並立有簽收字據，故被告擁有合法租賃權益。原告甲○○雖
    否認有訂立土地租借協議書，並否認該印章為其所有，但原
    告甲○○支領上開款項時，親自簽名於簽收簿上，而租借協
    議書所立內容又與被告付款簽收簿記載相同，原告甲○○既
    無異議簽名具領，同時亦影印付款簽收字據附與土地租借協
    議書後，並蓋騎縫章確認，則可見土地租借協議書為原告甲
    ○○所簽立，況依法簽名與蓋章具有同一效力，故原告甲○
    ○辯解顯無理由。
  (二)原告甲○○與被告簽立之土地租借協議書第2條載明：雙方
    議定使用期限，自各項基本設施完工後，使用至安明路（台
    17號）道路拓寬，土地被徵收止，故屬定有期限之租約，期
    限尚未到期。另原告稱95年1月1日合意終止系爭土地租約一
    事，則由於被告係法人組織，任何對外簽約及終止合約等事
    宜，均需由董事會授權董事長決之，並報董事會追認之，但
    被告查遍所有收發文及董事會自95年1月起迄今之會議記錄
    ，均無任何書面及提案，既原告甲○○與被告簽約支領款項
    ，均親自辦理，為何表明終止租約如此重大事項，不向被告
    表示，同時連基本書面文件通知均無，系爭租約有無於95
    年1月1日起合意終止不辯即明。因此，系爭土地租約期限既
    尚未屆至，租約仍為存在，被告雖自95年1月1日以後，未再
    按月繳付租金，然此係因系爭土地前為農地，須經填土、級
    配、建擋土牆、鋪柏油路方能使用，其費用依法由出租人負
    擔（最高法院63年台上字第99號判例參照），被告依租借協
    議共識，基於誠信原則代墊付，其後授權證人陳淑貞告知原
    告甲○○，以代墊之款扣抵租金，被告公司帳控，如有不足
    ，自動提存法院讓其提領，則從95年1月起至97年9月止，扣
    除應付原告租金16萬元後，尚餘8千元，故被告並無積欠原
    告甲○○租金之情事。
  (三)原告丙○○○自97年1月18日買下系爭土地後，歷經簽約、測
    量鑑界、付款、點交、過戶等過程，從未對被告之租賃權益
    （含廣告T壩等）表示異議，直至97年7月1日原告甲○○寄存
    證信函通知被告，被告始知所有權業已移轉，則在97年7月1
    日前，原告丙○○○讓被告誤以為所有權人仍是原告甲○○
    ，繼續扣抵被告代墊金充作租金，即係利用人之錯誤使其為
    財物之交付，其給付之原因不法，依法自不得請求返還不當
    得利，且原所有權人即原告甲○○在所有權存續期間，並未
    與被告解除租約，而系爭土地租約係屬定有期限之租賃關係
    ，現況未超過5年，及依97年9月23日原告起訴狀、訴之聲明
    ，原告丙○○○、甲○○共同起訴，主張95年1月1日至搬遷
    日止之租金，原告甲○○雖已非所有權人，但仍具出租人身
    份，原告丙○○○、甲○○共同依民事訴訟法第53條第2項主
    張權益，不論互委或共同行使，就被告與原告甲○○93年1月
    3日所簽訂土地租借同意書，衍生至今之租賃權益之聲請，承
    續租約表示具體明顯，已合於民法第425條第1項之適用，原
    告丙○○○自無民法第767條之請求權。
  (四)原告甲○○已於97年1月18日將系爭土地售出，並移轉所有權
    ，依法已非所有權人及出租人，自無權通知被告終止租約，
    原告甲○○所稱得依民法第455條前段規定，請求返還租賃物
    一事，顯依法無據。
  (五)原告丙○○○於97年6月將二只貨櫃堆放於被告系爭租賃之
    土地，形成租賃地隔離，嚴重影響被告公司客戶車輛之通行
    ，侵害被告租賃權，對原告丙○○○之侵權行為，被告就損
    害金額迄今達3萬5千元之部分主張抵銷等語，資為抗辯
  (六)爰聲明：駁回原告之訴。
三、兩造不爭執事項及本院勘驗結果：
  (一)原告丙○○○於97年1月18日以買賣為原因，向被告甲○○
    購買系爭土地1筆，並已於97年1月25日完成移轉登記。
  (二)被告甲○○於93年1月起將系爭出租予被告，約定每月租金5
    千元，並曾收取租金至94年12月31日止，自95年1月1日起，
    原告甲○○即未再受領租金。
  (三)被告甲○○於系爭土地出租之初（93年1月20日）有向被告
    收取柏油鋪設、擋土牆T壩基礎及級配土方工程等費用共
    168,000元，及93年1月至6月，每月5,000元租金，共計3萬
    元。
  (四)系爭土地上自93年1月起迄今設有被告所有之廣告招牌。
  (五)系爭土地東鄰30米安明路，北鄰坐落臺南市○○區○○段74
    4、744-1地號土地，均由被告使用中。
  (六)系爭土地及坐落同段744-1地號土地交界處，置有2個貨櫃為
    原告丙○○○所有，於97年6月放置於系爭土地上，系爭土
    地東南方有被告之廣告招牌，其餘為空地，空地部分原來有
    柏油，但目前有部分遭破壞的痕跡。
  (七)系爭土地上被告所有之廣告招牌，其最大投影面積為5.10平
    方公尺（如附圖斜線部分所示）
四、得心證之理由：
  (一)就原告甲○○主張租賃物返還請求權及不當得利部分：
    按當事人主張有利於己之事實，就其事實有舉證之責任，而
    若當事人已承認私文書上之印文為真正，僅否認係其本人或
    代理人所蓋時，依舉證責任分配原則，應由為此爭執之當事
    人負舉證責任。次按默示之意思表示，係指依表意人之舉動
    或其他情事，足以間接推知其效果意思者而言，若單純之沉
    默，則除有特別情事，依社會觀念可認為一定意思表示者外
    ，不得謂為默示之意思表示（最高法院29年上字第762 號判
    例意旨參照）。經查，
  1.被告所提系爭土地租借協議書（見本院簡卷13頁），為原告
    所否認，並主張系爭土地之租賃僅係口頭約定，未曾有書面
    ，且協議書上原告甲○○之印文，非其所蓋云云，嗣並具狀
    否認該印文之真正，惟查，原告甲○○於本院97年11月10日
    言詞辯論期日自陳「第一張（土地租借協議）的甲○○印文
    及第二張（本院簡卷14頁之付款簽收簿）的簽名都是我的沒
    有錯，但是我沒有去蓋印章，但我有簽名…」等語，業已自
    認被告所提出之租借協議書上甲○○之印文為真正，嗣本院
    於勘驗現場時再訊之原告甲○○「（問：協議書上的章是不
    是你蓋的）？」答稱；「不是我蓋的，我也沒有看過這張協
    議書，因為租賃的事都是我母親和堂嫂（即被告法定代理人
    之妻陳淑貞）在處理的」、「（問：是否有將印章交付他人
    ）？」答稱：「我不知道，我都忘記了。」等語（見本院簡
    卷37、38頁），然原告甲○○於93年1月出租系爭土地之初
    ，確有於93年1月20日向被告收取鋪設擋土牆、加設級配及
    瀝青路面、設置廣告招牌等工程款及半年租金共計19萬8千
    元，並親筆簽名於收據為憑（本院簡卷14頁），可知原告甲
    ○○並非全部不管租賃之事，否則不會親自簽收租金及工程
    款。原告甲○○自應就其印章係遭人盜蓋之事實舉證，惟原
    告甲○○未能舉證以實其說，僅稱其未於協議書蓋章，至於
    交給何人蓋章都忘記了云云，尚不可採。堪認被告所舉之租
    借協議書應係真正。
  2.承上，被告所提之本院簡卷13頁所示租借協議書雖屬真正，
    然原告復主張已於94年底終止租約等情，惟查，被告僅給付
    原告甲○○至94年底前之租金一節，惟兩造所不爭執，雖被
    告辯稱95年以後之租金係以原告甲○○先前所收取之工程款
    抵付云云，惟為原告所否認，又證人即原告甲○○之母莊黃
    玉里到庭證稱所述「…我收了3次租金（即93年下半年，94
    年上、下半年），1個月租金伍仟元，第4次被告法定代理人
    的太太要給我租金的時候，我女兒甲○○跟我說土地要賣出
    去了，叫我不要跟她收取租金，陳淑貞有跟我表示如果土地
    要買賣，會把土地還給我。」，及證人陳淑貞到庭具結證稱
    「我沒有印象她（證人莊黃玉里）有跟我說，但她確實是有
    把那一次我要給她的租金（95年之租金）還給我，我有跟我
    先生（即被告法定代理人）說，原告把租金還給我，不把土
    地租給我們了，但我先生說她也有用到我們的土地，約八坪
    左右，若要終止合約，那也一併要將佔用的八坪土地還給我
    們，我跟甲○○說我們之前代墊的工程款就抵付租金，若有
    不夠就提存法院…」等詞，可知證人陳淑貞欲交付95年租金
    予原告甲○○之母時，已有認知原告甲○○表示因為要賣地
    ，所以終止租約之意思，被告知悉後亦未繼續給付租金，且
    亦未向原告為任何反對之意思表示，應可認被告已默示同意
    終止租約。被告雖主張租金係以原告甲○○之前所收取之工
    程款抵付云云，並無證據證明曾告知原告甲○○或已得原告
    甲○○之同意，況原告否認該工程款係屬被告代墊而應返還
    被告，由上開租借協議書亦無法為上開有利於被告之認定，
    則被告抗辯以工程款抵付租金云云，並不可採。至原告甲○
    ○向被告收取工程款16萬8千元之性質為何，原告甲○○是
    否應返還被告，則屬另一問題，應由被告另尋解決。
  3.系爭土地之租約既於94年12月31日起經雙方合意終止，惟原
    告甲○○於本件主張其於租約終止後有同意被告繼續使用系
    爭土地，故被告之廣告招牌繼續置於於系爭土地上，惟若原
    告需使用或出售系爭土地時，被告需遷移該地上物，被告亦
    於95年1月1日起無償佔用系爭土地，足認原告甲○○及被告
    於租約合意終止後有另成立使用借貸契約，雖原告甲○○嗣
    於97年7月1日發存證信函通知被告因出售土地而要求被告返
    還，然此屬終止雙方使用借貸契約，因租賃契約已於94年底
    終止。是原告甲○○於本件仍依租賃物返還請求權，尚屬無
    據。再者，原告甲○○既有同意被告自95年1月起使用系爭
    土地，則被告自95年1月1日至97年1月24日（系爭土地移轉
    登記予丙○○○前）之占用，既有使用借貸之法律上原因，
    即非屬無權占有，故原告甲○○請求自95年1月1日起至97年
    1 月24日止之相當於租金之不當得利損害金，亦無可採。
  (二)就原告丙○○○主張所有物返還請求權及不當得利部分：
  1.按使用借貸，非如租賃之有民法第425條之規定，縱令貸與
    人將房屋及空地，概括允許借用人使用，借用人要不得以其
    與貸與人間訂有使用借貸契約，主張對現在之房地所有人有
    使用該房地之權利（最高法院59年台上字第2490號判例意旨
    參照）。次按，行使權利，履行義務，應依誠實及信用方法
    ，民法第148條第2項定有明文。又所謂誠實信用之原則，係
    在具體的權利義務之關係，依正義公平之方法，確定並實現
    權利之內容，避免當事人間犧牲他方利益以圖利自己，自應
    以權利人及義務人雙方利益為衡量依據，並應考察權利義務
    之社會上作用，於具體事實妥善運用之方法（最高法院86年
    度台再字第64號判決參照）。末按，依不當得利之法則請求
    返還不當得利，以無法律上之原因而受利益，致他人受有損
    害為其要件，故其得請求返還之範圍，應以對方所受之利益
    為度，非以請求人所受損害若干為準，無權占有他人土地，
    可能獲得相當於租金之利益為社會通常之觀念（最高法院61
    年台上字第1695號判例參照）。
  2.系爭土地係於97年1月25日移轉登記為原告丙○○○所有，
    而被告與原告甲○○間自95年1月起成立使用借貸契約，已
    認定如前，則揆諸前揭說明，被告尚不得以其與原告甲○○
    間於94年底前之租賃關係對抗原告丙○○○。原告丙○○○
    既為系爭土地所有權人，而被告就系爭土地對原告丙○○○
    並無占有權源，則原告丙○○○依民法第767條規定，請求
    被告拆除系爭土地上之地上物，並將系爭土地交還原告丙○
    ○○，應為有理。
  3.至原告丙○○○請求被告給付自97年1月25日起至返還系爭
    土地之日止之不當得利，因原告丙○○○自原告甲○○移轉
    登記取得系爭土地所有權後，原告2人均未通知被告，且繼
    續容許被告對系爭土地之占有、使用，而在移轉系爭土地所
    有權當時，被告所有之地上物廣告招牌亦已客觀存在，原告
    卻遲至97年7月1日始發存證信函通知被告系爭土地所有權已
    移轉之事實，則原告丙○○○怠於行使其權利之不利益，實
    不應歸由被告承受，衡酌雙方權利義務之衡平，及本諸誠實
    信用之原則，原告丙○○○不當得利請求權實應予以限縮行
    使自通知被告知悉時起算，因此原告丙○○○請求被告給付
    占有系爭土地之不當得利，應自97年7月1日起算，始謂公允
    。末查，被告僅係占有系爭土地如附圖斜線部分面積5.10平
    方公尺（即廣告招牌坐落位置），其餘土地部分，因原告丙
    ○○○於97年6月起將2只貨櫃放置於系爭土地上致被告車輛
    無法進出，此為被告丙○○○所不爭執，則被告事實上僅占
    用廣告招牌坐落範圍，並未使用系爭土地其他範圍獲取不當
    之利益，原告丙○○○亦當庭表示若以廣告招牌佔用面積計
    算不當得利範圍亦無意見等語（見本院訴卷6頁），則原告
    丙○○○得請求被告給付其無權占有系爭土地而獲得相當於
    租金之不當得利，即應依所占面積比例計算，因此以每月75
    元（5,000元×5.10平方公尺/337.94平方公尺＝75元，元以
    下四捨五入）為計算標準，是原告丙○○○請求被告自97年
    7月1日起至返還土地為止，按月給付75元之部分，應屬正當
    可信，超過部分即無可取。
  4.末者，被告抗辯原告丙○○○於97年6月將2只貨櫃堆放於系
    爭土地上，妨害被告租賃權之行使，被告丙○○○應對被告
    負侵權行為損害賠償責任，因此對原告丙○○○主張抵銷云
    云，然被告與原告丙○○○間並無租賃關係存在，已如前述
    ，雖原告丙○○○放置貨櫃於系爭土地上，然此為所有權人
    對自己所有土地之正當使用，合於民法第765條之規定，更
    無侵害被告權利之情事，因此被告抵銷之抗辯即不足採。
五、綜上所述，原告丙○○○基於所有物返還請求權、不當得利
    法律關係，請求被告應拆除系爭土地如附圖斜線部分所示、
    面積5.10平方公尺之地上物，並將上開土地返還原告，以及
    被告應自97年7月1日起至返還上開土地之日止，按月給付原
    告丙○○○75元之部分，為有理由，應予准許。至逾越上開
    範圍之請求及原告甲○○依民法第455條規定請求被告拆除
    地上物並返還系爭土地，以及請求被告給付不當得利部分，
    尚無理由，應予駁回。
六、原告陳明願供擔保，聲請宣告假執行，就其勝訴部分，核無
    不合，爰酌定相當擔保金額准許之。並依職權命被告得供擔
    保免為假執行。至原告敗訴部分，其假執行之聲請失所附麗
    ，應予駁回。
七、本件判決結果已明，兩造其餘之攻擊或防禦方法，經本院斟
    酌後，認為均與判決之結果不生影響，自無逐一詳予論駁之
    必要，併此敘明。
八、末按法院為終局判決時，應依職權為訴訟費用之裁判；又各
    當事人一部勝訴、一部敗訴者，其訴訟費用，由法院酌量情
    形，命兩造以比例分擔或命一造負擔，或命兩造各自負擔其
    之支出之訴訟費用，民事訴訟法第87條第1項、第79條分別
    定有明文。本件原告之訴為一部有理由、一部無理由，訴訟
    費用為裁判費19,810元，以及土地現況測量規費3,600元，
    共計23,410 元，依上開規定，爰判決由被告負擔10,000元
    、原告甲○○負擔10,000元、原告丙○○○負擔3,410元。
九、結論：原告之訴為一部有理由、一部無理由，依民事訴訟法
    第79條、第87條第1項、第390條第2項，判決如主文。
中    華    民    國    98    年    2    月     16    日
                  民事第三庭    法  官  蔡雅惠
以上正本係照原本作成
如對本判決上訴，須於判決送達後20日內向本院提出上訴狀
中    華    民    國    98    年    2     月    16    日
                                書記官  詹書瑋


司法院資訊處製作；財團法人民間司法改革基金會備份。
